臺灣高雄地方法院刑事判決　　　　　　　94年度訴字第1972號
公　訴　人　臺灣高雄地方法院檢察署檢察官
被　　　告　甲○○　男　37歲.
上列被告因違反毒品危害防制條例案件，經檢察官提起公訴（九
十四年度毒偵字第四一二０號），嗣因被告就被訴事實為有罪之
陳述，經本院告知簡式審判程序意旨，並聽取公訴人及被告之意
見後，本院合議庭裁定由受命法官獨任依簡式審判程序審理，判
決如下：
    主  文
甲○○連續施用第一級毒品，累犯，處有期徒刑壹年。扣案之注
射針筒貳支（編號二五六號、二五七號）及殘渣袋貳只均沒收銷
燬之；注射針筒（編號二五五號）壹支沒收。
    事  實
一、甲○○前因違反肅清煙毒條例案件，經本院分別以八十二年
    度訴字第一二六八號判處有期徒刑三年二月、及八十三年度
    訴字第七五八號判處有期徒刑三月四月確定，二案合併執行
    ，於民國八十五年六月十八日縮短刑期假釋出監，復經撤銷
    假釋執行殘刑，嗣於九十二年十一月二日縮短刑期執行完畢
    出監。另因施用毒品案件，經本院八十七年度毒聲字第八九
    九號裁定送觀察、勒戒後，認有繼續施用毒品之傾向，而以
    八十七年度毒聲字第一三０六號裁定令入戒治處所強制戒治
    一年，再以八十七年度毒聲第四二０二號裁定停止戒治、所
    餘期間付保護管束，嗣經本院八十八年度毒聲字第二七七０
    號裁定撤銷停止強制戒治，再令入戒治處所施以強制戒治，
    而於八十八年十二月十二日執行完畢釋放，並由台灣高雄地
    方法院檢察署檢察官以八十九年度戒毒偵字第七九０號為不
    起訴處分確定。詎甲○○猶不知悛悔，復基於施用第一級毒
    品海洛因之概括犯意，於前開強制戒治執行完畢釋放後五年
    內，自九十四年三月十七日後某日起至同年五月十日止，在
    其位於高雄縣岡山鎮○○街六三巷十三號住處內，以將海洛
    因摻水後、再以針筒注射之方式，連續施用第一級毒品海洛
    因多次。嗣於九十四年四月二十一日十一時許，為警持本院
    核發之搜索票前往上址查獲，並經其同意後採尿送驗，而查
    悉上情，另扣得甲○○所有之注射針筒三支及殘渣袋二只等
    物品。
二、案經高雄縣政府警察局岡山分局報請台灣高雄地方法院檢察
    署檢察官偵查起訴。
    理  由
一、本件被告甲○○係違反毒品危害防制條例第十條第一項之施
    用第一級毒品罪，其法定刑為死刑、無期徒刑、最輕本刑為
    三年以上有期徒刑以外之罪，於準備程序進行中，被告就被
    訴事實為有罪之陳述，由受命法官告知簡式審判程序之要旨
    並聽取其與公訴人之意見，經被告同意適用簡式審判程序後
    ，本院亦認無不得或不宜改依簡式審判程序進行之處，爰依
    刑事訴訟法第二百七十三條之一第一項、第二百八十四條之
    一規定，本院合議庭裁定裁定本件由受命法官獨任進行簡式
    審判程序，合先敘明。
二、上揭事實，業據被告於本院審理中坦承不諱，並有高雄縣政
    府警察局岡山分局前峰派出所毒品案件嫌犯尿液採證檢驗對
    照表、及台灣檢驗科技股份有限公司九十四年五月十日濫用
    藥物尿液檢驗報告各一件在卷可稽，另扣得被告所有之注射
    針筒三支及殘渣袋二只可資佐證。又上開物品經送請高雄醫
    學大學附設中和紀念醫院鑑定之結果，其中編號二五六號、
    二五七號之注射針筒二支及殘渣袋二只，均呈現第一級毒品
    海洛因陽性反應，此有卷附該院九四０六—二五六號至九四
    ０六—二五九號檢驗報告四份可佐，足徵被告之自白核與事
    實相符，堪予採信。另查，被告前因施用毒品案件，經本院
    裁定送觀察、勒戒後，認有繼續施用毒品之傾向，再以裁定
    令入戒治處所強制戒治，嗣由本院裁定停止戒治，所餘期間
    付保護管束，復經本院裁定撤銷停止強制戒治，再令入戒治
    處所施以強制戒治，於八十八年十二月十二日執行完畢釋放
    ，並由台灣高雄地方法院檢察署檢察官以八十九年度戒毒偵
    字第七九０號為不起訴處分確定等情，有臺灣高等法院被告
    全國前案紀錄表及本院被告院內索引卡紀錄表各一份附卷可
    參，足認被告確於前開強制戒治執行完畢釋放後，五年內再
    犯毒品危害防制條例第十條第一項施用第一級毒品之罪。職
    是，本件事證明確，被告犯行洵堪認定，自應依法論科。
三、查海洛因係毒品危害防制條例第二條第二項第一款所定之第
    一級毒品，依法不得持有、施用及販賣。核被告甲○○所為
    ，係違反毒品危害防制條例第十條第一項之施用第一級毒品
    罪。其施用第一級毒品海洛因前後分別持有海洛因之低度行
    為，應為施用之高度行為所吸收，均不另論罪。被告多次施
    用第一級毒品海洛因，時間緊接，且犯罪基本構成要件相同
    ，顯係基於概括犯意反覆為之，應依連續犯之規定論以一罪
    ，並依法加重其刑。又被告因違反肅清煙毒條例案件，前於
    八十五年六月十八日縮短刑期假釋出監後，復經撤銷假釋執
    行殘刑，嗣於九十二年十一月二日縮短刑期執行完畢出監一
    節，有前開臺灣高等法院被告全國前案紀錄表附卷足憑，是
    其前受有期徒刑之執行完畢後，五年以內再犯有期徒刑以上
    之本罪，為累犯，應依法遞加重其刑。爰審酌被告因施用毒
    品案件，屢經觀察勒戒、強制戒治後，竟再為本件施用毒品
    犯行，足見其惡習已深，且戒絕毒癮之意志不堅，未能體悟
    施用毒品對自己、家人造成之傷害及社會之負擔，自屬可議
    ；惟念其犯後態度良好，並能坦承犯行，及施用毒品本質上
    係屬戕害自身健康之行為，尚未直接危害他人，反社會性之
    程度應屬較低等一切情狀，量處如主文所示之刑，以資懲儆
    。此外，扣案之注射針筒二支（編號二五六號、二五七號）
    及殘渣袋二只，因與其內毒品業已無法析離，應將之同視為
    第一級毒品海洛因無訛，從而不問屬於犯人與否，俱依毒品
    危害防制條例第十八條第一項前段規定沒收銷燬之；至扣得
    之注射針筒（編號二五五號）一支，經檢驗結果固未呈現毒
    品陽性反應，有卷附高雄醫學大學附設中和紀念醫院九四０
    六—二五五號檢驗報告可證，然業據被告供承該針筒乃其所
    有，且係為供施用毒品之用，爰依刑法第三十八條第一項第
    二款沒收之。
四、另查，被告除起訴書所載自九十四年四月四日起至同年月十
    八日止之犯行外，被告其餘施用第一級毒品海洛因之犯罪事
    實，雖未據公訴人起訴，然核與前揭已起訴部分有連續犯之
    裁判上一罪關係，當為起訴效力所及，本院應一併予以審理
    。再者，裁判上一罪之案件，其既判力之時點，應以最後審
    理事實法院宣示判決之日為判斷之標準。連續犯為裁判上一
    罪，倘其中之一部事實，已經法院為實體上有罪判決確定者
    ，其既判力之範圍即及於最後審理事實法院宣示判決前之全
    部事實（最高法院九十三年度台上字第二七九八號判決意旨
    參照）。本件業據被告自承伊自前案即本院九十三年度訴字
    第二九七五號判決確定後（確定日期為九十四年三月十七日
    ），仍有繼續施用第一級毒品海洛因，從而本件當不受前案
    既判力之拘束，自得另為適法之裁判，併此敘明。
據上論斷，應依刑事訴訟法第二百七十三條之一第一項、第二百
九十九條第一項前段，毒品危害防制條例第十條第一項、第十八
條第一項前段，刑法第十一條、第五十六條、第四十七條、第三
十八條第一項第二款，判決如主文。
中　　華　　民　　國　　94　　年　　7 　　月　　11　　日
                  刑事第十七庭  法  官 陳明呈
以上正本證明與原本無異。
如不服本判決，應於收受送達後10日內向本院提出上訴書狀。
中　　華　　民　　國　　94　　年　　7 　　月　　11　　日
　　　　　　　　　　　　　　    書記官 林明忠
附錄本判決論罪科刑之法條：
毒品危害防制條例第十條
施用第一級毒品者，處六月以上五年以下有期徒刑。
施用第二級毒品者，處三年以下有期徒刑。
